臺灣嘉義地方法院民事裁定　　　　　　　 100年度抗字第16號
抗　告　人　蔡文木
相　對　人　黃登輝
上列當事人間拍賣抵押物事件，抗告人對於民國100年2月24日本
院嘉義簡易庭 100年度司拍字第17號所為裁定，提起抗告，本院
裁定如下：
    主  文
抗告駁回。
抗告程序費用新臺幣壹仟元由抗告人負擔。
    理  由
一、抗告意旨略以：本件相對人黃登輝主張交付第三人景煬企業
    有限公司（下稱景煬公司）借款新臺幣（下同） 300萬元，
    然為景煬公司所否認，實際上僅交付 236萬元，且景煬公司
    已清償本金200萬元。又98年7月22日雙方所立借貸契約約定
    利息以年利率百分之6計算，第一期借貸金104萬元係於98年
    7月24日交付給景煬公司，故此部分利息應自98年7月24日起
    算；另外132萬元部分係分多期交付並非98年7月24日交付，
    故利息不得以98年7月24日起算。景煬公司已陸續清償267萬
    元（200萬＋45萬＋22萬），依借貸金236萬元及利息以年利
    率百分之 6計算，景煬公司已清償相對人黃登輝無誤。相對
    人主張尚未清償為不實，抗告人予以爭執，原裁定應予廢棄
    等語。
二、按抵押權人於債權已屆清償期而未受清償者，得聲請法院拍
    賣抵押物，就其賣得價金而受清償，民法第873條第1項定有
    明文規定。又抵押權人依民法第873條第1項規定聲請拍賣抵
    押物，係屬非訟事件，法院所為准駁之裁定，無確定實體法
    上法律關係存否之效力，只須其抵押權已經依法登記，且抵
    押債權已屆清償期而未受清償，法院即應為准許拍賣抵押物
    之裁定，至其抵押權或所擔保之債權是否確實存在，登記之
    債權清償期是否有變更等實體事項，均非法院所得審查，最
    高法院66年度臺上字第1000號判例、58年度臺抗字第 524號
    判例闡述甚明。
三、查相對人主張抗告人於98年 7月22日以其所有坐落嘉義縣布
    袋鎮○○段33 -21地號土地及其上82號建物為第三人景煬公
    司擔保，向相對人借款 300萬元並以上開不動產設定抵押權
    ，約定98年10月24日清償，詎屆期僅清償 200萬元，尚餘本
    金100萬元及利息、違約金未依約清償，乃依民法第873條規
    定，聲請拍賣抵押物等情，並提出前揭土地及建物登記謄本
    、抵押權設定契約書、他項權利證明書、借據各乙份為證，
    依前揭規定，相對人據以聲請准許拍賣上開土地，自屬有據
    。至抗告人以前揭情詞指摘原裁定不當，核屬對於實體權利
    存否之爭執，揆諸上開說明，自非本件非訟程序所得審究。
四、綜上所述，原法院據以准許相對人拍賣抵押物之聲請，並無
    違誤。抗告人以前揭抗告意旨為辯，請求廢棄原裁定，並無
    理由，應予駁回。
五、依非訟事件法第46條、第21條第2項、第24條第1項，民事訴
    訟法第 495條之1第1項、第449條第1項、第95條、第78條，
    裁定如主文。
中    華    民    國  100    年     4    月     11    日
                  民事第三庭  審判長法  官  黃茂宏
                                    法  官  陳端宜
                                    法  官  曾宏揚
以上正本證明與原本無異。
本裁定不得再抗告。
中    華    民    國  100    年     4    月     11    日
                                    書記官  陳見明